臺灣屏東地方法院刑事判決              100年度易字第882號
公  訴  人  臺灣屏東地方法院檢察署檢察官
被      告  吳淑靜
上列被告因竊盜案件，經檢察官提起公訴（100 年度偵字第3236
號），茲因被告就被訴事實為有罪之陳述，經告知簡式審判程序
意旨並聽取公訴人及被告之意見後，本院合議庭裁定依簡式審判
程序審理，判決如下：
    主  文
吳淑靜犯竊盜罪，累犯，處有期徒刑伍月；又犯侵入住宅竊盜罪
，累犯，處有期徒刑柒月；又犯侵入住宅竊盜罪，累犯，處有期
徒刑柒月。應執行有期徒刑壹年肆月。
    事  實
一、吳淑靜於民國95年間因傷害案件，經本院判處有期徒刑3 月
    確定，嗣於95年10月2 日執行完畢出監。詎其仍不知悔改，
    意圖為自己不法之所有，基於竊盜犯意，分別為下列竊盜行
    為：（一）於100 年2 月16日前某日傍晚，在盧銘徽位於屏
    東縣屏東市○○路85號13樓之6 住處外，見大門鑰匙插在門
    上無人看管之際，認有機可趁，遂徒手竊取盧銘徽所有之鑰
    匙1 支，得手後留供己用。（二）於100 年2 月16日晚上10
    時許，以上開鑰匙開啟盧銘徽上開住處大門鎖後，未經許可
    侵入該住處，徒手竊取盧銘徽所有之黃金手鍊1 條，得手後
    ，持向黃義堯經營之義鼎銀樓變賣，所得新臺幣（下同）4,
    545 元花用殆盡。（三）於100 年2 月23日晚上9 時許，再
    以上開鑰匙開鎖後，未經許可侵入盧銘徽上開住所，徒手竊
    取盧銘徽所有之撲滿1 個，得手後，將撲滿內之3,100 元花
    用殆盡，並將撲滿及鑰匙丟棄。嗣經盧銘徽發覺報案，經員
    警調取現場監視錄影設備光碟，循線查獲上情。
二、案經屏東縣政府警察局屏東分局報告臺灣屏東地方法院檢察
    署檢察官偵查起訴。
    理  由
一、按簡式審判程序之證據調查，不受第159 條第1 項之限制，
    刑事訴訟法第273 條之2 定有明文，是依上開規定，於行簡
    式審判程序之案件，被告以外之人於審判外之陳述，除有其
    他不得作為證據之法定事由外，應認具有證據能力。查本案
    如下引用被告以外之人於審判外之陳述，因本案採行簡式審
    判程序，復無其他不得作為證據之法定事由，揆諸首揭說明
    ，應認均具有證據能力，合先敘明。
二、上開犯罪事實，業經被告於本院審理時均坦承不諱（見本院
    卷第11頁背面），核與證人即被害人盧銘徽、證人黃義堯於
    警詢時之指述大致相符（見警卷第8 頁至第11頁），並有飾
    金買進日記簿影本1 張、查獲現場照片3 張及監視器畫面2
    張等（見警卷第20頁至第23頁）附卷足憑，足徵被告上開任
    意性自白與事實相符，堪採信為證據。是以本件事證明確，
    被告犯行均堪以認定，應依法論科。
三、核被告所為，係分別犯刑法第320 條第1 項普通竊盜罪、第
    321 條第1 項第1 款之侵入住宅竊盜罪。又被告所犯普通竊
    盜、侵入住宅竊盜等3 罪，犯意個別，行為互殊，應分論並
    罰。又被告有如事實欄所載前案科刑及執行情形，有臺灣高
    等法院被告前案紀錄表在卷可稽，其於有期徒刑執行完畢後
    5 年內，故意再犯本案有期徒刑以上之罪，均為累犯，各應
    依刑法第47條第1 項之規定加重其刑。爰審酌被告有上開臺
    灣高等法院被告前案紀錄表可參，素行不佳，竟不思以正當
    途逕賺取生活所需，恣意竊取物品，對於他人財產安全及社
    會秩序產生一定程度之危險，且更利用竊得之鑰匙，侵入住
    宅行竊，所為破壞住居之安全，危害治安甚鉅，犯罪情節非
    輕，實不宜寬貸，惟念及被告於犯罪後坦承犯行，態度尚可
    ，及其犯罪動機、目的、智識程度為高中畢業及家庭經濟狀
    況貧寒，精神方面復有長期憂鬱反應( 此有有被告吳淑靜之
    清寒證明書、興安診所診斷證明書各1 紙存卷可查) 等一切
    情狀，分別量處如主文所示之刑，及定其應執行刑，以示懲
    儆。
據上論斷，應依刑事訴訟法第273 條之1 第1 項、第299 條第1
項前段、第284 條之1 ，刑法第320 條第1 項、第321 條第1 項
第1 款、第47條第1 項、第51條第5 款、刑法施行法第1 條之1
，判決如主文。
本案經檢察官潘國威到庭執行職務。
中    華    民    國   100    年    9     月    15    日
                  刑事第一庭    法  官  蕭筠蓉
以上正本證明與原本無異。
如不服本判決應於收受判決後10日內向本院提出上訴書狀，並應
敘述具體理由；其未敘述上訴理由者，應於上訴期間屆滿後20日
內向本院補提理由書（均須按他造當事人之人數附繕本）「切勿
逕送上級法院」。
中    華    民    國   100    年    9     月    15    日
                                書記官  張語恬
附錄本案論罪科刑法條全文：
刑法第320 條
(普通竊盜罪、竊佔罪）
意圖為自己或第三人不法之所有，而竊取他人之動產者，為竊盜
罪，處五年以下有期徒刑、拘役或五百元以下罰金。
意圖為自己或第三人不法之利益，而竊佔他人之不動產者，依前
項之規定處斷。
前二項之未遂犯罰之。
刑法第321 條
（加重竊盜罪）
犯竊盜罪而有下列情形之一者，處六月以上、五年以下有期徒刑
，得併科新臺幣十萬元以下罰金：
一、侵入住宅或有人居住之建築物、船艦或隱匿其內而犯之者。
二、毀越門扇、牆垣或其他安全設備而犯之者。
三、攜帶兇器而犯之者。
四、結夥三人以上而犯之者。
五、乘火災、水災或其他災害之際而犯之者。
六、在車站、埠頭、航空站或其他供水、陸、空公眾運輸之舟、
    車、航空機內而犯之者。
前項之未遂犯罰之。